臺灣雲林地方法院刑事判決　　　　　　　100年度訴字第333號
公　訴　人　臺灣雲林地方法院檢察署檢察官
被　　　告　黃德全
指定辯護人　陳中堅律師
上列被告因違反槍砲彈藥刀械管制條例案件，經檢察官提起公訴
（100年度偵字第1591號），本院判決如下：
    主  文
黃德全未經許可，持有可發射子彈具有殺傷力之槍枝，累犯，處
有期徒刑年肆月，併科罰金新臺幣捌萬元，罰金如易服勞役，
以新臺幣壹仟元折算壹日。扣案之可發射子彈具有殺傷力之槍枝
壹支（含彈匣壹個、槍枝管制編號0000000000號）沒
收之。
    事  實
一、黃德全（綽號「阿全」）前於民國90年間，因竊盜案件，
    經臺灣高等法院以90年度上易字第2128號判決判處有期徒刑
    3 月確定；再因贓物、詐欺案件，經臺灣屏東地方法院（
    下稱屏東地院）以91年度易字第560 號判決分別判處有期徒
    刑3 月、3 月確定；又因毒品危害防制條例案件，經屏東
    地院以91年度訴字第560 號判決分別判處有期徒刑10月、6
    月確定；復因贓物案件，經屏東地院以93年度簡字第344
    號判決判處拘役50日，上開、所示之4 罪，經法院裁定
    定其應執行有期徒刑1 年9 月確定，並與前揭、所示之
    罪接續執行，於93年10月14日因縮短刑期假釋出監，至94年
    05月06日假釋期滿未經撤銷，以已執行完畢論。
二、詎黃德全猶不知悔改，明知可發射子彈具有殺傷力之改造槍
    枝，為槍砲彈藥刀械管制條例列管之管制槍枝，未經主管機
    關許可，不得無故持有，竟基於持有可發射子彈具有殺傷力
    之改造槍枝之犯意，於95年06月28日某時許，在自雲林縣麥
    寮鄉某處返回其所居住位在雲林縣褒忠鄉有才村之中榮鋼鐵
    公司（現為世紀鋼鐵結構股份有限公司）宿舍途中，在路邊
    拾獲可發射子彈具有殺傷力之仿BERETTA 廠84型半自動手槍
    製造、換裝土造金屬槍管而成之改造槍枝1 支（含彈匣1 個
    、槍枝管制編號為0000000000號，下稱本案手槍）、不具有
    殺傷力之土造子彈共4 顆（1 顆經鑑定擊發用罄）等物，隨
    即將該些物品放置於其所有之咖啡色背包（下稱咖啡色背包
    ）內，並將上開物品攜回前揭中榮鋼鐵公司宿舍，未經許可
    而持有具有殺傷力之本案手槍。嗣於95年07月12日晚間，黃
    德全以咖啡色背包裝載本案手槍及前揭子彈攜帶在身，與不
    知情之同事張順吉（綽號「百九」），搭乘許俊文（綽號「
    海螺」，業經法院判決確定）所駕駛之車牌號碼VU-4785 號
    自小客車，自位在雲林縣褒中鄉有才村有才1 之22號之中榮
    鋼鐵公司，一同前往熊春華所經營位在雲林縣麥寮鄉○○村
    ○○路28之67號對面之檳榔攤附設小吃店（下稱檳榔攤），
    抵達檳榔攤時，黃德全將其所攜帶之內有本案手槍1 支、前
    揭4 顆子彈、載有「黃德全」字樣白色紙張之咖啡色背包置
    於許俊文前開自小客車行李廂後，與許俊文、張順吉及許正
    育同桌吃飯。嗣於同日21時50分許，許俊文與張順吉先行至
    檳榔攤外欲駕車離去之際，經員警吳吉和接獲情資到場，對
    許俊文、張順吉盤查，黃德全見狀趁機自檳榔攤後門逃逸，
    經警在該自小客車行李廂內之咖啡色背包內扣得本案手槍（
    業經檢察官於許俊文案件中執行沒收完畢）、上開子彈4 顆
    等物品，始查悉上情。
三、案經許俊文告發及臺灣雲林地方法院檢察署檢察官自動檢舉
    偵查起訴。
    理  由
壹、程序部分（證據能力部分）：
一、按被告以外之人於審判外之言詞或書面陳述，除法律有規定
    者外，不得為證據，刑事訴訟法第159 條第1 項定有明文。
    本件卷附內政部警政署刑事警察局95年08月31日刑鑑字第09
    50112860號就扣案槍枝、子彈、槍管鑑定所出具之鑑定書暨
    照片5 張，係由警察機關依照上級檢察機關首長函示指示送
    請該局進行鑑定所得結果，依據刑事訴訟法第159 條之立法
    理由及同法第206 條、第208 條規定，有證據能力。
二、復按被告以外之人於審判外之陳述，雖不符刑事訴訟法第15
    9 條之1 至之4 之規定，而經當事人於審判程序同意作為證
    據，法院審酌該言詞陳述或書面陳述作成時之情況，認為適
    當者，亦得為證據；當事人、代理人或辯護人於法院調查證
    據時，知有同法第159 條第1 項不得為證據之情形，而未於
    言詞辯論終結前聲明異議者，視為有前項之同意，同法第15
    9 條之5 定有明文。本件就本院採為認定犯罪事實依據之具
    傳聞性質之各項書面或非書面，業經檢察官、被告黃德全及
    其辯護人於本院行準備程序及審理時表明同意列為證據或未
    聲明異議（見本院100 年度訴字第333 號卷《下稱本院卷》
    第35頁正面、第122 頁正面至第126 頁正面），本院審酌該
    等證據之取得過程並無瑕疵，與本件待證事實間復具有相當
    之關聯性，以之為本件證據尚無不當，自得採為證據。
貳、實體部分：
一、認定犯罪事實所憑之證據及理由：
    上開犯罪事實，業據被告黃德全坦承不諱（見本院卷第33頁
    正面至第34頁正面、第122 頁正面、第126 頁正、背面），
    核與告發人許俊文於檢察官偵訊時之供述、證人張順吉、證
    人即被告案發當時之雇主林逢時於檢察官偵訊時、證人許正
    育、熊春華於檢察官偵訊及另案（臺灣高等法院臺南分院96
    年度上訴字第1376號案件）審理時證述之情節大致相符（見
    臺灣雲林地方法院檢察署99年度他字第872 號卷《下稱他字
    卷》第49頁至第51頁、第95頁至第96頁、第110 頁至第112
    頁、第145 頁至第146 頁、第172 頁至第175 頁；本院卷第
    86頁背面至第87頁正面、第88頁正面至第89頁正面、第90頁
    正、背面、第91頁背面至第92頁正面），復有查獲本件之員
    警吳吉和於另案（臺灣高等法院臺南分院96年度上訴字第13
    76號案件）審理時證述查獲當時有自咖啡色背包內查扣本案
    手槍，該包包內有紙張，印象中當時很像有問許俊文紙張上
    的黃德全係何人，許俊文當時有表明東西是朋友寄放的等語
    明確（見本院卷第93頁正面、第103 頁背面至第104 頁背面
    ），並有另案（臺灣高等法院臺南分院96年度上訴字第1376
    號案件）審理時勘驗本案查獲時蒐證錄影光碟之勘驗筆錄1
    份、員警蒐證相片3 張可佐（見本院卷第99頁背面至第100
    頁背面、第50頁正、背面），及本案手槍1 支（含彈匣1 個
    ，槍枝管制編號為0000000000號）、不具殺傷力之土造子彈
    4 顆等物於許俊文案件中扣案為憑，有雲林縣警察局臺西分
    局扣押物品目錄表1 份附卷可參（見本院卷第49頁背面）。
    又扣案之本案手槍1 支、土造子彈4 顆，經送內政部警政署
    刑事警察局鑑定結果，認為：送鑑改造手槍1 支（槍枝管
    制編號0000000000號），認係由仿BERETTA 廠84型半自動改
    造手槍製造之槍枝，換裝土造金屬槍管而成之改造手槍，機
    械性能良好，可擊發適用子彈，認具殺傷力。送鑑子彈4
    顆，認均係土造子彈（具直徑約8.9mm 金屬彈頭），採樣1
    顆試射，無法擊發，認不具殺傷力。此有該局95年08月31日
    刑鑑字第0950112860號鑑定書1 份暨照片5 張附卷可稽（見
    本院卷第55頁背面至第57頁正面）。另3 顆未經試射之土造
    子彈未經試射，且業已發還，有臺灣雲林地方法院檢察署辦
    理刑事執行案件查核單1 紙附卷可佐（見本院卷第119-2 頁
    ），無法為鑑定，卷內復無證據證明該3 顆未經試射之土造
    子彈有殺傷力，依罪疑唯輕原則，應認該3 顆未經試射之土
    造子彈不具殺傷力。是足認扣案之本案手槍1 支具殺傷力，
    土造子彈4 顆則均無殺傷力。從而，被告自白應屬實情。
    本件事證已臻明確，被告犯行至堪認定。
二、論罪科刑部分：
  (一)核被告未經許可持有具有殺傷力之改造槍枝，係犯槍砲彈藥
    刀械管制條例第8 條第4 項非法持有可發射子彈具殺傷力之
    槍枝罪。復被告自95年06月28日起持有本案手槍，其持有行
    為繼續至95年07月12日始為警查獲而完結，期間刑法雖於95
    年07月01日修正施行，然被告之持有槍枝行為自95年06月28
    日繼續至被查獲之95年07月12日，其持有行為之終了既於刑
    法修正公布施行後，自無行為後法律變更可言，自應適用行
    為終止時之現行法律相關規定處斷（最高法院89年度台非字
    第186 號判決、95年度台上字第3461號判決參照），併予敘
    明。
  (二)查被告前有事實欄一所載之前科及有期徒刑執行完畢之情形
    ，有臺灣高等法院被告前案紀錄表1 份在卷可按。其受有期
    徒刑之執行完畢，5 年內故意再犯本件法定本刑為有期徒刑
    以上之罪，為累犯，應依刑法第47條第1 項之規定，加重其
    刑。
  (三)爰審酌被告前有竊盜、多次施用毒品、詐欺、贓物之犯罪前
    科紀錄，有臺灣高等法院被告前案紀錄表在卷可按，素行並
    非良好，其未經許可持有本案手槍，已對不特定大眾之生命
    、身體安全構成潛在威脅，且此為國法所厲禁，其猶恣意持
    有可發射子彈具殺傷力之改造手槍，藐視公共規範，欠缺守
    法觀念，不知檢束慎行，誠屬不該，惟慮及其持有上開槍枝
    期間，未曾持之從事任何不法行為，並非擁槍自重，恃槍為
    非作歹之徒，對社會治安影響程度非鉅，兼衡其犯罪動機、
    目的，於本院審理時坦承犯行，深具悔意，犯後態度尚可，
    自承家中尚有母親、從事鋼鐵噴漆、打石之工作之生活狀況
    、具有高中畢業之智識程度（見本院卷第127 頁背面）等一
    切情狀，認檢察官具體求處有期徒刑3 年8 月核屬過重，故
    量處如主文所示之刑，併諭知罰金如易服勞役之折算標準，
    以示懲儆。
  (四)另本件被告犯罪時間固在96年04月24日以前，惟被告所犯槍
    砲彈藥刀械管制條例第8 條第4 項非法持有可發射子彈具殺
    傷力之槍枝罪，經本院判處有期徒刑3 年4 月，屬中華民國
    九十六年罪犯減刑條例第3 條第1 項第4 款所定經宣告逾有
    期徒刑1 年6 月不予減刑之罪，自不得依上開條例減刑，附
    此敘明。
  (五)沒收之部分：
  1.按具有殺傷力之改造手槍屬違禁物，除已滅失者外，應予沒
    收，法院並無自由裁量之權。又沒收物之執行完畢與沒收物
    之不存在，並非一事，因犯罪依法必須沒收之物，雖已於共
    犯中之一人確定判決諭知收，並已執行完畢，對於其他共犯
    之判決，仍應宣告沒收（最高法院65年度第5 次刑庭庭推總
    會議決議(二)、最高法院92年度台上字第6115號、97年度台上
    字第817 號、99年度台上字第5436號、第7182號判決意旨、
    法務部【76】法檢《二》字第1072號法律座談會參照）。扣
    案之本案手槍1 支（含彈匣1 個，槍枝管制編號為00000000
    00號），係槍砲彈藥刀械管制條例第4 條第1 項第1 款所稱
    之槍砲，依同條例第5 條之規定，非經中央主管機關許可不
    得寄藏、持有，係違禁物，不問屬於犯人與否，應依刑法第
    38條第1 項第1 款規定沒收之。又本案手槍，雖於另案（即
    許俊文違反槍砲彈藥刀械管制條例案件，經臺灣高等法院臺
    南分院以96年度上訴字第1376號判決有罪，最高法院99年度
    台上字第4140號駁回上訴確定）判決確定後，經臺灣雲林地
    方法院檢察署檢察官於99年07月28日以99年度執從字第205
    號處分命令執行沒收完畢，有該署檢察官99年07月28日雲檢
    家強字第21851 號扣押（沒收）物品處分命令1 紙、上開案
    件判決書各1 份可憑（見本院卷第119-1 頁正面；他字卷第
    24頁正面至第42頁背面），惟本案手槍是否已不存在並不明
    ，且此種沒收之諭知，對於嗣後判決之被告，仍不失為從刑
    ，揆諸前開說明，仍應於本案宣告沒收。
  2.另扣案子彈共4 顆，均無殺傷力，業經認定如上，非屬違禁
    物，爰均不宣告沒收，附此敘明。
據上論斷，應依刑事訴訟法第299 條第1 項前段，槍砲彈藥刀械
管制條例第8 條第4 項，刑法第11條前段、第47條第1 項、第42
條第3 項前段、第38條第1 項第1 款，判決如主文。
本案經檢察官魏偕到庭執行職務。
中    華    民    國   100    年    6     月    9     日
            刑事第六庭  審判長法  官  廖國勝
                              法  官  陳美利
                              法  官  陳佩怡
以上正本證明與原本無異。
如不服本判決應於收受判決後10日內向本院提出上訴書狀，並應
敘述具體理由；其未敘述上訴理由者，應於上訴期間屆滿後20日
內向本院補提理由書（均須按他造當事人之人數附繕本）。「切
勿逕送上級法院」。
                              書記官  林佳慧
中    華    民    國   100    年    6     月    9     日
附錄論罪科刑法條全文：
槍砲彈藥刀械管制條例第8 條
未經許可，製造、販賣或運輸鋼筆槍、瓦斯槍、麻醉槍、獵槍、
空氣槍或第4 條第1 項第1 款所定其他可發射金屬或子彈具有殺
傷力之各式槍砲者，處無期徒刑或5 年以上有期徒刑，併科新臺
幣1 千萬元以下罰金。
未經許可，轉讓、出租或出借前項所列槍枝者，處 5 年以上有
期徒刑，併科新臺幣 1 千萬元以下罰金。
意圖供自己或他人犯罪之用，而犯前二項之罪者，處無期徒刑或
 7 年以上有期徒刑，併科新臺幣 1 千萬元以下罰金。
未經許可，持有、寄藏或意圖販賣而陳列第 1 項所列槍枝者，
處3 年以上10年以下有期徒刑，併科新臺幣700 萬元以下罰金。
第1 項至第3 項之未遂犯罰之。